【裁判字號】    92,交抗,2
【裁判日期】    920326
【裁判案由】    違反道路交通管理處罰條例
【裁判全文】
臺灣高等法院交通事件裁定                      九十二年度交抗字第二號
    抗  告  人
    即受處分人  甲○○
右抗告人因違反道路交通管理處罰條例案件，不服台灣台北地方法院中華民國九十一
年十二月十二日裁定（九十一年度交聲字第一二九四號；原處分案號：北監五字第裁
四０－ＡＢＹ０三八七四四號），提起抗告，本院裁定如左：
    主  文
抗告駁回。
    理  由
一、按汽（機）車駕駛人，駕駛汽（機）車經測試檢定有酒精濃度超過規定標準者，
    處新台幣（下同）一萬五千元以上六萬元以下罰鍰，並當場禁止其駕駛及吊扣其
    駕駛執照一年，民國九十一年九月一日修正施行前道路交通管理處罰條例第三十
    五條第一項第一款、第三條第八款定有明文，而汽（機）車駕駛人有飲酒或「其
    他類似物」後其吐氣所含酒精成份超過每公升０．二五毫克以上者，不得駕車，
    為道路交通安全規則第一百十四條第二款定有明文，又依違反道路交通管理事件
    統一裁罰標準第四十四條第一項及處理細則所訂之違反道路交通管理事件統一裁
    罰標準表（下稱標準表）明定駕駛人飲酒後其吐氣所含酒精成份超過每公升０．
    四０毫克以上未滿０．五五毫克者，如駕駛小型車機器腳踏車，未依規定自動繳
    納罰鍰，逾越三十天以上，處四萬二千元，並當場禁止其駕駛及吊扣其駕駛執照
    一年。
二、本件抗告人抗告意旨略以：抗告人因職業關係必須須服用蜂膠俾鼻喉不過敏，此
    與飲酒駕駛有別甚明，因每日必從事職業生活所依賴避免造成傷害之健康食品，
    酒精成份自有商榷餘地。且警員使用之測試器係臨時打電話叫同事帶來，其準確
    度值得懷疑，而抗告人當場要求警員重測被拒，難以令人心服等語。惟查：
（一）抗告人於上開時地駕駛車號ＣＱ－０六二三號自小客車，為執行臨檢勤務之臺
      北市政府警察局萬華分局警備隊員警林豊敏攔檢，並以呼氣酒精測試器檢測抗
      告人吐氣所含酒精濃度成份，結果為每公升０．四三毫克（ＭＧ／Ｌ），已有
      酒精濃度過量情形，經執勤員警製單舉發，抗告人當場拒絕簽名等事實，有卷
      附臺北市政府警察局舉發違反道路交通管理事件通知單、呼氣酒精測試表在卷
      可按。
（二）抗告人於警臨檢時所接受之呼氣酒精測試所使用之測試儀器於檢測時業經歸零
      試表及該局所出具之呼氣酒精測試器檢定合格證書一紙可查，其測試之準確性
      應可認定，不容抗告人空言質疑其準確性。
（三）抗告人另抗告稱其因職業關係必須須服用蜂膠俾鼻喉不過敏，且質疑呼氣酒精
      測試器之準確性及合格性，惟查並無科學根據證明蜂膠與酒精濃度測試之關係
      ，抗告人所辯各詞並不影響其「酒精濃度超過規定標準」之事實認定，本件抗
      告人有駕駛汽車酒精濃度超過規定標準之違規行為，足堪認定，原處分機關依
      依民國九十一年九月一日修正施行前道路交通管理處罰條例第三十五條第一項
      第一款及違反道路交通管理事件統一裁罰標準及處理細則、標準表之規定裁處
      罰鍰新台幣四萬二千元，並吊扣其駕駛執照十二個月，經核並無違誤，原審法
      院因認抗告人於原審所提之異議無理由，而裁定駁回其異議，亦無不合。抗告
      人仍執陳詞指稱其因食用蜂膠內有酒精成份，故有酒味，並非飲酒，故當場拒
      絕酒精濃度測試，且警員使用之測試器係臨時打電話叫同事帶來，其準確度值
      得懷疑，而抗告人當場要求警員重測被拒，難以令人心服云云，其抗告無理由
      ，應予駁回。
三、據上論結，應依道路交通案件處理辦法第二十六條，道路交通管理處罰條例第八
    十九條，刑事訴訟法第四百十二條，裁定如主文。
中      華      民      國    九十二    年      三      月    二十六    日
                              台灣高等法院交通法庭
                                  審判長法  官  陳  正  雄
                                        法  官  許  宗  和
                                        法  官  許  錦  印
右正本證明與原本無異。
不得再抗告。
                                        書記官  楊  妙  恩
中      華      民      國  九十二      年   三     月     三十一      日


司法院資訊處製作；財團法人民間司法改革基金會備份。
